{"present": {"1 Singular": {"Affirmative": "adhlacaim", "Question": "an adhlacaim?", "Negative": "n\u00ed adhlacaim"}, "2 Singular": {"Affirmative": "adhlacann t\u00fa", "Question": "an adhlacann t\u00fa?", "Negative": "n\u00ed adhlacann t\u00fa"}, "3 Singular": {"Male": {"Affirmative": "adhlacann s\u00e9", "Question": "an adhlacann s\u00e9?", "Negative": "n\u00ed adhlacann s\u00e9"}, "Female": {"Affirmative": "adhlacann s\u00ed", "Question": "an adhlacann s\u00ed?", "Negative": "n\u00ed adhlacann s\u00ed"}}, "1 Plural": {"Compressed": {"Affirmative": "adhlacaimid", "Question": "an adhlacaimid?", "Negative": "n\u00ed adhlacaimid"}, "Extended": {"Affirmative": "adhlacann muid", "Question": "an adhlacann muid?", "Negative": "n\u00ed adhlacann muid"}}, "2 Plural": {"Affirmative": "adhlacann sibh", "Question": "an adhlacann sibh?", "Negative": "n\u00ed adhlacann sibh"}, "3 Plural": {"Affirmative": "adhlacann siad", "Question": "an adhlacann siad?", "Negative": "n\u00ed adhlacann siad"}, "Passive": {"Affirmative": "adhlactar", "Question": "an adhlactar?", "Negative": "n\u00ed adhlactar"}}, "future": {"1 Singular": {"Affirmative": "adhlacfaidh m\u00e9", "Question": "an adhlacfaidh m\u00e9?", "Negative": "n\u00ed adhlacfaidh m\u00e9"}, "2 Singular": {"Affirmative": "adhlacfaidh t\u00fa", "Question": "an adhlacfaidh t\u00fa?", "Negative": "n\u00ed adhlacfaidh t\u00fa"}, "3 Singular": {"Male": {"Affirmative": "adhlacfaidh s\u00e9", "Question": "an adhlacfaidh s\u00e9?", "Negative": "n\u00ed adhlacfaidh s\u00e9"}, "Female": {"Affirmative": "adhlacfaidh s\u00ed", "Question": "an adhlacfaidh s\u00ed?", "Negative": "n\u00ed adhlacfaidh s\u00ed"}}, "1 Plural": {"Compressed": {"Affirmative": "adhlacfaimid", "Question": "an adhlacfaimid?", "Negative": "n\u00ed adhlacfaimid"}, "Extended": {"Affirmative": "adhlacfaidh muid", "Question": "an adhlacfaidh muid?", "Negative": "n\u00ed adhlacfaidh muid"}}, "2 Plural": {"Affirmative": "adhlacfaidh sibh", "Question": "an adhlacfaidh sibh?", "Negative": "n\u00ed adhlacfaidh sibh"}, "3 Plural": {"Affirmative": "adhlacfaidh siad", "Question": "an adhlacfaidh siad?", "Negative": "n\u00ed adhlacfaidh siad"}, "Passive": {"Affirmative": "adhlacfar", "Question": "an adhlacfar?", "Negative": "n\u00ed adhlacfar"}}, "past": {"1 Singular": {"Affirmative": "d'adhlaic m\u00e9", "Question": "ar adhlaic m\u00e9?", "Negative": "n\u00edor adhlaic m\u00e9"}, "2 Singular": {"Affirmative": "d'adhlaic t\u00fa", "Question": "ar adhlaic t\u00fa?", "Negative": "n\u00edor adhlaic t\u00fa"}, "3 Singular": {"Male": {"Affirmative": "d'adhlaic s\u00e9", "Question": "ar adhlaic s\u00e9?", "Negative": "n\u00edor adhlaic s\u00e9"}, "Female": {"Affirmative": "d'adhlaic s\u00ed", "Question": "ar adhlaic s\u00ed?", "Negative": "n\u00edor adhlaic s\u00ed"}}, "1 Plural": {"Compressed": {"Affirmative": "d'adhlacamar", "Question": "ar adhlacamar?", "Negative": "n\u00edor adhlacamar"}, "Extended": {"Affirmative": "d'adhlaic muid", "Question": "ar adhlaic muid?", "Negative": "n\u00edor adhlaic muid"}}, "2 Plural": {"Affirmative": "d'adhlaic sibh", "Question": "ar adhlaic sibh?", "Negative": "n\u00edor adhlaic sibh"}, "3 Plural": {"Compressed": {"Affirmative": "d'adhlaic siad", "Question": "ar adhlaic siad?", "Negative": "n\u00edor adhlaic siad"}, "Extended": {"Affirmative": "d'adhlacadar", "Question": "ar adhlacadar?", "Negative": "n\u00edor adhlacadar"}}, "Passive": {"Affirmative": "adhlacadh", "Question": "ar adhlacadh?", "Negative": "n\u00edor adhlacadh"}}, "condi": {"1 Singular": {"Affirmative": "d'adhlacfainn", "Question": "an adhlacfainn?", "Negative": "n\u00ed adhlacfainn"}, "2 Singular": {"Affirmative": "d'adhlacf\u00e1", "Question": "an adhlacf\u00e1?", "Negative": "n\u00ed adhlacf\u00e1"}, "3 Singular": {"Male": {"Affirmative": "d'adhlacfadh s\u00e9", "Question": "an adhlacfadh s\u00e9?", "Negative": "n\u00ed adhlacfadh s\u00e9"}, "Female": {"Affirmative": "d'adhlacfadh s\u00ed", "Question": "an adhlacfadh s\u00ed?", "Negative": "n\u00ed adhlacfadh s\u00ed"}}, "1 Plural": {"Compressed": {"Affirmative": "d'adhlacfaimis", "Question": "an adhlacfaimis?", "Negative": "n\u00ed adhlacfaimis"}, "Extended": {"Affirmative": "d'adhlacfadh muid", "Question": "an adhlacfadh muid?", "Negative": "n\u00ed adhlacfadh muid"}}, "2 Plural": {"Affirmative": "d'adhlacfadh sibh", "Question": "an adhlacfadh sibh?", "Negative": "n\u00ed adhlacfadh sibh"}, "3 Plural": {"Compressed": {"Affirmative": "d'adhlacfaid\u00eds", "Question": "an adhlacfaid\u00eds?", "Negative": "n\u00ed adhlacfaid\u00eds"}, "Extended": {"Affirmative": "d'adhlacfadh siad", "Question": "an adhlacfadh siad?", "Negative": "n\u00ed adhlacfadh siad"}}, "Passive": {"Affirmative": "d'adhlacfa\u00ed", "Question": "an adhlacfa\u00ed?", "Negative": "n\u00ed adhlacfa\u00ed"}}, "imper": {"1 Singular": {"Affirmative": "adhlacaim!", "Negative": "n\u00e1 hadhlacaim!"}, "2 Singular": {"Affirmative": "adhlaic!", "Negative": "n\u00e1 hadhlaic!"}, "3 Singular": {"Male": {"Affirmative": "adhlacadh s\u00e9!", "Negative": "n\u00e1 hadhlacadh s\u00e9!"}, "Female": {"Affirmative": "adhlacadh s\u00ed!", "Negative": "n\u00e1 hadhlacadh s\u00ed!"}}, "1 Plural": {"Compressed": {"Affirmative": "adhlacaimis!", "Negative": "n\u00e1 hadhlacaimis!"}, "Extended": {"Affirmative": "adhlacadh muid!", "Negative": "n\u00e1 hadhlacadh muid!"}}, "2 Plural": {"Affirmative": "adhlacaig\u00ed!", "Negative": "n\u00e1 hadhlacaig\u00ed!"}, "3 Plural": {"Compressed": {"Affirmative": "adhlacaid\u00eds!", "Negative": "n\u00e1 hadhlacaid\u00eds!"}, "Extended": {"Affirmative": "adhlacadh siad!", "Negative": "n\u00e1 hadhlacadh siad!"}}, "Passive": {"Affirmative": "adhlactar!", "Negative": "n\u00e1 hadhlactar!"}}, "pastConti": {"1 Singular": {"Affirmative": "d'adhlacainn", "Question": "an adhlacainn?", "Negative": "n\u00ed adhlacainn"}, "2 Singular": {"Affirmative": "d'adhlact\u00e1", "Question": "an adhlact\u00e1?", "Negative": "n\u00ed adhlact\u00e1"}, "3 Singular": {"Male": {"Affirmative": "d'adhlacadh s\u00e9", "Question": "an adhlacadh s\u00e9?", "Negative": "n\u00ed adhlacadh s\u00e9"}, "Female": {"Affirmative": "d'adhlacadh s\u00ed", "Question": "an adhlacadh s\u00ed?", "Negative": "n\u00ed adhlacadh s\u00ed"}}, "1 Plural": {"Compressed": {"Affirmative": "d'adhlacaimis", "Question": "an adhlacaimis?", "Negative": "n\u00ed adhlacaimis"}, "Extended": {"Affirmative": "d'adhlacadh muid", "Question": "an adhlacadh muid?", "Negative": "n\u00ed adhlacadh muid"}}, "2 Plural": {"Affirmative": "d'adhlacadh sibh", "Question": "an adhlacadh sibh?", "Negative": "n\u00ed adhlacadh sibh"}, "3 Plural": {"Compressed": {"Affirmative": "d'adhlacaid\u00eds", "Question": "an adhlacaid\u00eds?", "Negative": "n\u00ed adhlacaid\u00eds"}, "Extended": {"Affirmative": "d'adhlacadh siad", "Question": "an adhlacadh siad?", "Negative": "n\u00ed adhlacadh siad"}}, "Passive": {"Affirmative": "d'adhlacta\u00ed", "Question": "an adhlacta\u00ed?", "Negative": "n\u00ed adhlacta\u00ed"}}, "subj": {"1 Singular": {"Affirmative": "go n-adhlaca m\u00e9", "Negative": "n\u00e1r adhlaca m\u00e9"}, "2 Singular": {"Affirmative": "go n-adhlaca t\u00fa", "Negative": "n\u00e1r adhlaca t\u00fa"}, "3 Singular": {"Male": {"Affirmative": "go n-adhlaca s\u00e9", "Negative": "n\u00e1r adhlaca s\u00e9"}, "Female": {"Affirmative": "go n-adhlaca s\u00ed", "Negative": "n\u00e1r adhlaca s\u00ed"}}, "1 Plural": {"Compressed": {"Affirmative": "go n-adhlacaimid", "Negative": "n\u00e1r adhlacaimid"}, "Extended": {"Affirmative": "go n-adhlaca muid", "Negative": "n\u00e1r adhlaca muid"}}, "2 Plural": {"Affirmative": "go n-adhlaca sibh", "Negative": "n\u00e1r adhlaca sibh"}, "3 Plural": {"Affirmative": "go n-adhlaca siad", "Negative": "n\u00e1r adhlaca siad"}, "Passive": {"Affirmative": "go n-adhlactar", "Negative": "n\u00e1r adhlactar"}}, "verbal noun": "adhlacadh", "verbal adjective": "adhlactha"}